【裁判字號】    99,親,62
【裁判日期】    990610
【裁判案由】    確認非婚生子女
【裁判全文】
臺灣桃園地方法院民事判決                99年度親字第62號
原      告  乙○○
被      告  甲○○
兼上一人
法定代理人  丙○○
上列當事人間請求確認親子關係存在事件，於民國99年5 月14日
言詞辯論終結，本院判決如下：
    主    文
確認原告乙○○（男、民國○○年○○月○○日生、身分證統一編號：
Ｚ000000000號）與被告甲○○（男、民國○○年○○月○○日生、身分
證統一編號：Ｚ000000000號）間之親子關係存在。
訴訟費用由被告負擔。
    事實及理由
一、按確認法律關係之訴，非原告有即受確認判決之法律上利益
    者，不得提起之，民事訴訟法第247 條第1 項前段定有明文
    。又所謂即受確認判決之法律上利益，係指法律關係之存否
    不明確，原告主觀上認其在法律上之地位有不妥之狀態存在
    ，且此種不妥之狀態，能以確認判決將之除去者而言（最高
    法院52年臺上字第1240號判例參照）。本件原告主張被告甲○○係其非婚生子女，惟因被告丙○○受胎之時，係在與訴
    外人邱維義之婚姻關係存續中，是依法被告甲○○推定為被
    告丙○○與訴外人邱維義之婚生子。雖前經本院以99年度親
    字第14號判決「確認被告甲○○非被告丙○○自邱維義受胎
    所生之子」在案，然因戶籍上仍無法逕行登記原告乙○○為
    被告甲○○之生父，影響其間身分上之權利義務甚鉅，而此
    種身分不明之狀態得以確認判決除去，故應認原告有即受確
    認判決之法律上利益，核先敘明。
二、原告起訴主張：被告甲○○係其非婚生子女，惟因被告丙○○受胎之時，係在與訴外人邱維義之婚姻關係存續中，是依
    法被告甲○○推定為被告丙○○與訴外人邱維義之婚生子。
    雖前經本院以99年度親字第14號判決「確認被告甲○○非被
    告丙○○自邱維義受胎所生之子」在案，然因戶籍上仍無法
    逕行登記原告乙○○為被告甲○○之生父，影響其間身分上
    之權利義務甚鉅，為此提起本件訴訟，聲明判決如主文所示
    。
三、被告答辯略以：同意原告之主張，確認被告甲○○係被告丙○○自原告受胎所生之非婚生子女。
四、得心證之理由
（一）經查原告主張被告甲○○係其非婚生子女，兩造具有血緣
      上之親子關係，且訴外人邱維義業已向本院提起否認子女
      之訴，並經本院99年度親字第14號判決「確認被告甲○○
      非被告丙○○自邱維義受胎所生之子」確定在案，據原告
      所提本院99年度親字第14號判決正本在卷可稽。並據原告
      提出林口長庚紀念醫院出具之親子鑑定報告書一份，其鑑
      定結果略以：不能排除乙○○與甲○○的親子關係。累積
      親子關係係數（ＣＬＰ）為51，847.57。就是說「乙○○
      是甲○○的親生父親」這一個可能性與「任何中國男人偶
      然具有是甲○○的親生父親所必須具備的基因半型ＯＢＬ
      ＩＧＡＴＯＲＹＧＥＮＳ」這一個可能性相比，大約為51
      ，847.57倍。親子關係概率（ＰＰ）為99.9981 ％。也就
      是說乙○○與甲○○之父子關係確定率為99.998 1％。因
      此「乙○○是甲○○的親生父親」這一個假設由此次測試
      已實務上可以證實。此有該院親子鑑定報告附卷可查，故
      足證被告甲○○確為被告丙○○自原告受胎所生。
（二）按非婚生子女，其生父與生母結婚者，視為婚生子女，民
      法第1064條定有明文。本件原告確為被告甲○○之生父，
      被告丙○○已於民國98年2 月18日與訴外人邱維義離婚，
      而原告與被告丙○○則於民國98年2 月23日結婚，有本院
      依職權查閱（網路）兩造全戶戶籍資料，在卷可按，堪信
      為真實。則依前揭規定，被告甲○○應視為原告與被告丙○○之婚生子，從而，原告訴請確認其與被告甲○○間之
      親子關係存在，於法即無不合，應與准許。
五、據上論結，本件原告之訴為有理由，依民事訴訟法第78條，
    判決如主文。
中    華    民    國    99    年    6     月    10    日
                  家事法庭法  官  王兆飛
上列正本證明與原本無異
如對本判決上訴，須於判決送達後廿日內向本院提出上訴狀（應
繳上訴費新台幣4，500元）
中    華    民    國    99    年    6     月    10    日
                          書記官  陳月桂

司法院資訊處製作；財團法人民間司法改革基金會備份。
